Config:
  hfst:
    Gen: ../../../src/generator-dict-gt-norm.hfst
    Morph: ../../../src/analyser-dict-gt-norm.hfst
  xerox:
    Gen: ../../../src/generator-dict-gt-norm.xfst
    Morph: ../../../src/analyser-dict-gt-norm.xfst

Tests:

  Noun - sijvo: # ok SIJVO
    sijvo+N+Sg+Nom:  sijvo
    sijvo+N+Sg+Gen:  [siijvo, siˊjvo]
    sijvo+N+Sg+Acc:  [siijvo, siˊjvo]
    sijvo+N+Sg+Ill:  siijvon
    sijvo+N+Sg+Loc:  siijvost
    sijvo+N+Sg+Com:  sijvoin
    sijvo+N+Sg+Abe:  siˊjvottáá
    sijvo+N+Ess:  sijvon
    sijvo+N+Par:  sijvod
    sijvo+N+Pl+Nom:  [siijvoh, siˊjvoh]
    sijvo+N+Pl+Gen:  [siijvoi, siˊjvoi]
    sijvo+N+Pl+Acc:  siijvoid
    sijvo+N+Pl+Ill:  sijvoid
    sijvo+N+Pl+Loc:  siijvoin
    sijvo+N+Pl+Com:  siˊjvoiguin
    sijvo+N+Pl+Abe:  siˊjvoittáá


  Noun - rijdo: # ok SIJVO
    sijvo+N+Sg+Nom:  rijdo
    sijvo+N+Sg+Gen:  [riijdo, riˊjdo]
    sijvo+N+Sg+Acc:  [riijdo, riˊjdo]
    sijvo+N+Sg+Ill:  riijdon
    sijvo+N+Sg+Loc:  riijdost
    sijvo+N+Sg+Com:  rijdoin
    sijvo+N+Sg+Abe:  riˊjdottáá
    sijvo+N+Ess:  rijdon
    sijvo+N+Par:  rijdod
    sijvo+N+Pl+Nom:  riijdoh, riˊjdoh]
    sijvo+N+Pl+Gen:  [riijdoi, riˊjdoi]
    sijvo+N+Pl+Acc:  riijdoid
    sijvo+N+Pl+Ill:  rijdoid
    sijvo+N+Pl+Loc:  riijdoin
    sijvo+N+Pl+Com:  riˊjdoiguin
    sijvo+N+Pl+Abe:  riˊjdoittáá
